【裁判字號】    88,訴,1332
【裁判日期】    890121
【裁判案由】    偽造文書等
【裁判全文】
~W2Z2;臺灣臺南地方法院刑事判決~W1Z1;            八十八年度訴字第一三三二號
    公  訴  人  臺灣台南地方法院檢察署檢察官
    被      告  乙○○
右列被告因偽造文書等案件，經檢察官提起公訴（八十八年度偵字第一一九二三號）
，本院判決如左：
    主  文
乙○○連續行使偽造私文書，足以生損害於他人，累犯，處有期徒刑貳年肆月。
偽造之信用卡申請書上「甲○○」之署押肆枚、簽帳單上「甲○○」之署押肆枚、變
造之甲○○身分證影本拾參張、林宏益身分證影本拾陸張、吳志成駕駛執照證影本壹
張、黃舒逸身分證影本貳張均沒收之。
    事  實
一、乙○○曾於民國八十六年間因偽造文書等案件，經本院判處有期徒刑二年確定，
    於八十七年十二月十四日執行完畢，仍不知悔改，復意圖為自己不法之所有，並
    基於概括之犯意，先於民國八十八年五、六月間，在台南市某統一超商店內，以
    其友人甲○○之國民身分證影印本，偽造甲○○名義之申請書，分別持向中國信
    託商業銀行、美商花旗銀行、美國銀行申請使用信用卡，致各該銀行陷於錯誤而
    分別交付卡號0000000000000000（中國信託商業銀行）、卡號
    0000000000000000（花旗銀行）、卡號0000000000
    000000（美國銀行）及卡號0000000000000000（美國銀
    行）等四張信用卡，得手後，連續持該信用卡冒用甲○○名義至特約商店簽帳消
    費，詐得金額約新台幣（下同）五十萬元之消費物品，足生損害於甲○○及各該
    發卡銀行。乙○○復承續前揭概括犯意，於八十八年六、七月間，連續以將其相
    片貼於甲○○及其向不詳姓名之人所購得之林宏益、黃舒逸、吳志成等人之國民
    身分證影印本上再加以影印之方式，變造甲○○、林宏益、吳志成、黃舒逸等人
    之國民身分證影印本，供其遇警臨檢或投宿飯店時使用，嗣於八十八年九月二十
    二日十二時許，在台南市○○路、長榮路口經警查獲，扣得前開信用卡四張、均
    經變造之甲○○身分證影本十三張、林宏益身分證影本十六張、吳志成駕駛執照
    證影本一張、黃舒逸身分證影本二張。
二、案經台南市警察局第五分局報請台灣台南地方法院檢察署檢察官偵查起訴。
    理  由
一、訊據被告乙○○對於右揭事實，除否認持變造之甲○○身分證影印本冒名向中國
    信託商業銀行等申請信用卡外，餘均坦承不諱，辯稱：伊因友人甲○○申請信用
    卡後，家人反對渠使用，見有機可乘，即假冒甲○○名義向發卡銀行申請恢復使
    用云云，惟查：右揭犯罪事實，業據被害人甲○○於警訊中證稱：四張信用卡均
    非伊所申請，且申請書上背面簽名均非伊筆跡等語（見卷附台南市警察局第五分
    局八十八年九月二十二日訊問筆錄），參以該上開信用卡申請書上背面之簽名，
    核與被告偽造「甲○○」署押之簽帳單上筆跡相符，有該信用卡申請書及簽帳單
    各一份在卷可憑，可見該四張信用卡均係被告所冒名申請，並非被害人甲○○申
    請後，被告再向發卡銀行申請恢復使用，被告所辯，不足採信。此外尚有美商花
    旗銀行、美國銀行、中國信託商業銀行信用卡共四張、變造之甲○○身分證影本
    十三張、林宏益身分證影本十六張、吳志成駕駛執照證影本一張、黃舒逸身分證
    影本二張及消費明細表（付款存根）二份附卷可資佐證，本件事證明確，被告犯
    行堪以認定。
二、核被告所為，係犯刑法第二百十條、第二百十二條、第二百十六條之行使偽造私
    文書及行使變造特種文書罪、第三百三十九條第一項之詐欺罪。其偽造「甲○○
    」之署押，為偽造私文書之之階段行為，其偽造私文書之低度行為亦為行使之高
    度行為所吸收，均不復另論。被告多次行使變造特種文書及行使偽造私文書和詐
    欺之犯行，時間緊接，犯罪構成要件相同，顯均係基於概括犯意為之，為連續犯
    ，應依刑法第五十六條規定，以一罪論，並加重其刑。又被告所犯行使變造特種
    文書、行使偽造私文書、詐欺三罪間，有方法與結果之牽連關係，應從一重之連
    續行使偽造私文書罪處斷。查被告乙○○曾於八十六年間因偽造文書等案件，經
    本院判處有期徒刑二年確定，於八十七年十二月十四日執行完畢，有本院被告全
    國前案紀錄表一份在卷可按，其於五年以內再犯本件有期徒刑以上之本罪，為累
    犯，依刑法第四十七條規定，加重其刑。爰審酌被告不知圖謀正取，為私利盜刷
    他人信用卡，擾亂金融秩序，危害他人財產安全，惡性非輕，及其犯罪之動機、
    目的、手段、所生危害、犯罪後態度等一切情狀，量處如主文所示之刑，以資懲
    儆。偽造之信用卡申請書上「甲○○」之署押四枚、「簽帳單上「甲○○」之署
    押四枚，均依刑法第二百十九條宣告沒收之。變造之甲○○身分證影本十三張、
    林宏益身分證影本十六張、吳志成駕駛執照證影本一張、黃舒逸身分證影本二張
    ，均為被告所有供犯罪所用及供犯罪預備之物，皆依刑法第三十八條第一項第二
    款沒收之。
據上論斷，應依刑事訴訟法第二百九十九條第一項前段，刑法第五十六條、第二百十
條、第二百十二條、第二百十六條、第二百十九條、第三百三十九條第一項、第五十
五條、四十七條、第三十八條第一項第二款，罰金罰鍰提高標準條例第一條前段，判
決如主文。
本案經檢察官張太龍到庭執行職務
中      華      民      國      八十九    年    一      月    二十一    日
                              臺灣臺南地方法院刑事第一庭
                                    法  官  謝  瑞  龍
右正本證明與原本無異。
如不服本判決，應於判決送達後十日內向本院提出上訴狀( 應附繕本 )。
                                    書記官  陳  玉  果
中      華      民      國      八十九    年    一      月    二十一    日
附錄本案論罪科刑法條全文：
刑法第二百十條：偽造、變造私文書，足以生損害於公眾或他人者，處五年以下有期
                徒刑。
刑法第二百十二條：
偽造、變造護照、旅券、免許證、特許證及關於品行、能力、服務或其他相類之證書
、介紹書，足以生損害於公眾或他人者，處一年以下有期徒刑，拘役或三百元以下罰
金。
刑法第二百十六條：行使第二百十條至第二百十五條之文書者，依偽造、變造文書或
                  登載不實事項或使登載不實事項之規定處斷。
刑法第三百三十九條第一項：意圖為自己或第三人不法之所有，以詐術使人將本人或
                          第三人之物交付者，處五年以下有期徒刑、拘役或科或
                          併科一千元以下罰金。


司法院資訊處製作；財團法人民間司法改革基金會備份。
